【裁判字號】    97,訴,863
【裁判日期】    980112
【裁判案由】    偽造文書等
【裁判全文】
臺灣苗栗地方法院宣示判決筆錄           97年度訴字第863號
公  訴  人  臺灣苗栗地方法院檢察署檢察官
被      告  乙○○
指定辯護人  本院公設辯論人  丙○○
上列被告因偽造文書案件（起訴案號：97年度偵字第4172號），
本院於中華民國98年1 月12日下午4 時許，在本院第3 法庭宣示
判決，出席職員如下：
                審判長法  官  楊清益
法官起立朗讀判決主文、犯罪事實要旨、處罰條文，及告以上訴
限制、期間並提出上訴狀之法院，且諭知記載其內容：
一、主  文：
乙○○
  (一)（事實1）犯竊盜罪，處有期徒刑參月。
  (二)（事實2） 犯行使偽造文書罪，處有期徒刑貳月，扣案之「
    甲○○」署押壹枚沒收。
  (三)（事實3） 犯行使偽造文書罪，處有期徒刑貳月，扣案之「
    甲○○」署押壹枚沒收。
  (四)（事實4） 犯行使偽造文書罪，處有期徒刑貳月，扣案之「
    甲○○」署押壹枚沒收。
  (五)（事實5） 犯行使偽造文書罪，處有期徒刑貳月，扣案之「
    甲○○」署押壹枚沒收。
  (六)（事實6） 犯行使偽造文書罪，處有期徒刑貳月，扣案之「
    甲○○」署押壹枚沒收。
應執行有期徒刑柒月；扣案偽造之「甲○○」署押伍枚均沒收。
二、犯罪事實要旨：
  (一)乙○○意圖為自己不法之所有，於民國97年8 月14日19時50
    分許，在苗栗縣銅鑼鄉銅鑼國小警衛室內，趁甲○○在校園
    巡視之機會，竊取甲○○所有之皮包1 個（內有甲○○國民
    身分證1 張、自小客車駕駛執照1 張、重型機車駕駛執照1
    張、車牌號碼MA-7356 號行車執照1 張、國民健康保險卡1
    張、美商花旗銀行卡號：0000000000000000信用卡1 張、中
    國信託商業銀行卡號：0000000000000000號信用卡1 張，及
    廠牌MOTOROLA行動電話1 具（含0000000000門號SIM 卡1 枚
    ）（事實1） 。
  (二)乙○○另基於偽造文書及詐欺取財之犯意，分別於：
   1、97年8 月14日20時28分許，持上開中國信託商業銀行信用
      卡，在苗栗縣銅鑼鄉○○路94號「駿億通訊行」，偽冒甲
      ○○之名義，在信用卡刷卡簽帳單「持卡人簽名」欄內，
      偽造「甲○○」簽名之署押購物，而向中國信託商業銀行
      詐得新台幣（下同）1,500 元（事實2） 。
   2、97年8 月14日22時56分許，持上開中國信託商業銀行信用
      卡，在苗栗縣苗栗市○○街32巷60號「鄰家生鮮超市」，
      偽冒甲○○之名義，在信用卡刷卡簽帳單「持卡人簽名」
      欄內，偽造「甲○○」簽名之署押購物，而向中國信託商
      業銀行詐得4,100 元（事實3） 。
   3、97年8 月15日00時38分許，持上開中國信託商業銀行信用
      卡，在苗栗縣苗栗市○○路599 號「家樂福股份有限公司
      苗栗店」，偽冒甲○○之名義，在信用卡刷卡簽帳單「持
      卡人簽名」欄內，偽造「甲○○」簽名之署押購物，而向
      中國信託商業銀行詐得4,699 元（事實4） 。
   4、97年8 月15日00時59分許，持上開美商花旗銀行信用卡，
      在苗栗縣苗栗市○○街32巷60號「鄰家生鮮超市」，偽冒
      甲○○之名義，在信用卡刷卡簽帳單「持卡人簽名」欄內
      ，偽造「甲○○」簽名之署押購物，而向美商花旗銀行詐
      得4,266 元（事實5） 。
   5、97年8 月15日1 時40分許，持上開美商花旗銀行信用卡，
      在苗栗縣苗栗市○○路599 號「家樂福股份有限公司苗栗
      店」，偽冒甲○○之名義，在信用卡刷卡簽帳單「持卡人
      簽名」欄內，偽造「甲○○」簽名之署押購物，而向美商
      花旗銀行詐得6,735 元（事實6） 。因而致生損害於甲○
      ○，及中國信託商業銀行、美商花旗銀行。
三、處罰條文：
    刑法第320 條第1 項、第216 條、第210 條、第339 條第1
    項。
四、協商判決除有刑事訴訟法第455 條之4 第1 項第1 款於本訊
    問程序終結前，被告撤銷協商合意或檢察官撤回協商聲請者
    ；第2 款被告協商之意思非出於自由意志者；第4 款被告所
    犯之罪非第455 條之2 第1 項所定得以協商判決者；第6 款
    被告有其他較重之裁判上一罪之犯罪事實者；第7 款法院認
    應諭知免刑或免訴、不受理者情形之一，及違反同條第2 項
    「法院應於協商合意範圍內為判決；法院為協商判決所科之
    刑，以宣告緩刑或2 年以下有期徒刑、拘役或罰金為限」之
    規定者外，不得上訴。
五、如有前項得上訴之情形，若不服本件判決，得自收受判決筆
    錄送達之日起10日內，向本院提出上訴書狀，上訴於第二審
    法院。
中    華    民    國    98    年    1    月     12    日
                  台灣苗栗地方法院刑事第二庭
                            書記官  盧  俊  良
                      審判長法  官  楊  清  益
以上正本證明與原本無異。
                            書記官  盧  俊  良
中    華    民    國    98    年    1    月     12    日
附錄本件論罪科刑之法條全文：
刑法第320 條第1 項：
意圖為自己或第三人不法之所有，而竊取他人之動產者，為竊盜
罪，處5 年以下有期徒刑、拘役或5 百元以下罰金。
刑法第210 條：
偽造、變造私文書，足以生損害於公眾或他人者，處5年以下有
期徒刑。
刑法第216 條：
行使第210 條至第215 條之文書者，依偽造、變造文書或登載不
實事項或使登載不實事項之規定處斷。
刑法第339 條：
意圖為自己或第三人不法之所有，以詐術使人將本人或第三人之
物交付者，處5 年以下有期徒刑、拘役或科或併科1 千元以下罰
金。
以前項方法得財產上不法之利益或使第三人得之者，亦同。
前二項之未遂犯罰之。


司法院資訊處製作；財團法人民間司法改革基金會備份。
